【裁判字號】    97,交訴,91
【裁判日期】    970715
【裁判案由】    公共危險
【裁判全文】
臺灣板橋地方法院刑事判決              97年度交訴字第91號
公  訴  人  臺灣板橋地方法院檢察署檢察官
被      告  丙○○
上列被告因公共危險案件，由檢察官提起公訴（97年度偵字第12
100 號），經本院合議庭裁定由受命法官獨任進行簡式審判程序
，判決如下：
    主  文
丙○○駕駛動力交通工具肇事，致人受傷而逃逸，累犯，處有期
徒刑柒月。
    事  實
一、丙○○曾因違反麻醉藥品管理條例案件，於民國（下同）80
    年8 月9 日，經臺灣臺北地方法院以80年度訴字第1077號刑
    事判決判處有期徒刑5 月確定；又因違反麻醉藥品管理條例
    案件，於80年5 月20日，經本院以80年度訴字第620 號刑事
    判決判處有期徒刑5 年4 月、5 月，應執行有期徒刑5 年6
    月，於80年9 月26日，經臺灣高等法院以80年度上訴字第37
    40號刑事判決駁回上訴，80年10月28日判決確定。上開罪刑
    ，於81年2 月29日，經臺灣高等法院以81年度聲字第248 號
    裁定應執行有期徒刑5 年8 月確定，刑期起算日期為80年10
    月28日，指揮書原載執行完畢日期為85年10月30日，於83年
    2 月6 日縮短刑期假釋（嗣經撤銷假釋，應執行殘刑2 年8
    月4 日）；又因違反麻醉藥品管理條例案件，於85年4 月5
    日，經本院以84年度訴字第1411號刑事判決判處有期徒刑5
    年10月、10月，應執行有期徒刑6 年，85年5 月2 日判決確
    定；又因違反藥事法案件，於84年12月11日，經本院以84年
    度訴字第2546號刑事判決判處有期徒刑5 月，85年9 月10日
    判決確定；又因違反肅清煙毒條例案件，於85年5 月20日，
    經臺灣士林地方法院以85年度訴字第295 號刑事判決判處有
    期徒刑3 年2 月，85年7 月15日判決確定。上開罪刑，嗣經
    裁定應執行有期徒刑10年確定，與前開應執行之殘刑（2 年
    8 月4 日）接續執行，刑期起算日期為85年5 月2 日，指揮
    書原載執行完畢日期為97年7 月24日，於91年1 月31日因縮
    短刑期假釋出監，惟嗣經撤銷假釋，且經裁定減刑，應執行
    殘刑5 年3 月，刑期起算日期為92年12月26日，指揮書執行
    完畢日期為96年7 月15日。詎其仍不知心生警惕，緣於97年
    3 月30日上午，其騎乘車牌號碼BFM-728 號重型機車沿臺北
    縣土城市○○路○ 段，由臺北縣土城市往三峽鎮方向行駛，
    嗣於同日上午10時30分許途經中央路4 段52巷口，斯時胡乙
    ○○適騎乘車牌號碼QCG-439 號輕型機車沿中央路4 段52巷
    左轉往土城市方向行駛，丙○○因疏未注意車前狀況，閃避
    不及，其騎乘之重型機車車頭乃撞擊胡乙○○騎乘之輕型機
    車左側，致胡乙○○人車倒地，受有左小腿撕脫傷合併肌肉
    斷裂之傷害（過失傷害部分，未據告訴及起訴）。詎丙○○
    騎乘機車肇事致人受傷後，明知應即採取救護或其他必要措
    施，並向警察機關報告，不得駛離，其竟為趕赴邀約，僅於
    下車查看未久即騎乘機車駛離現場而逃逸。嗣經路人提供肇
    事車輛車牌號碼，經警循線偵悉上情。
二、案經臺北縣政府警察局土城分局移送臺灣板橋地方法院檢察
    署檢察官偵查起訴。
    理  由
一、按依刑事訴訟法第284 條之1 之規定，除簡式審判程序及簡
    易程序及第376 條第1 款、第2 款所列之罪之案件外，第一
    審應行合議審判，復依同法第273 條之1 第1 項之規定，除
    被告所犯為死刑、無期徒刑、最輕本刑為三年以上有期徒刑
    之罪或高等法院管轄第一審案件者外，於第一次審判期日前
    之準備程序進行中，被告先就被訴事實為有罪之陳述時，審
    判長得告知被告簡式審判程序之旨，並聽取當事人、代理人
    、辯護人及輔佐人之意見後，裁定進行簡式審判程序。查被
    告丙○○所犯係死刑、無期徒刑、最輕本刑為三年以上有期
    徒刑以外之罪，其於準備程序中就被訴事實為有罪之陳述，
    經法官告知簡式審判程序之旨，並聽取公訴人、被告之意見
    後，業經本院合議庭依上開規定裁定由受命法官獨任進行簡
    式審判程序，合先敘明。
二、訊據被告丙○○坦承前揭犯罪事實，核與證人胡乙○○於檢
    察官偵查中之證述相符，復有亞東紀念醫院出具之診斷證明
    書、道路交通事故現場圖、道路交通事故調查報告表（一）
    、（二）、現場照片20張、臺北縣政府警察局土城分局道路
    交通事故肇事人自首情形記錄表、車籍查詢資料足資佐證。
    從而，本案事證已臻明確，被告犯行洵堪認定，自應依法論
    科。
三、核被告丙○○所為，係犯刑法第185 條之4 之肇事逃逸罪。
    查被告丙○○曾因違反麻醉藥品管理條例案件，於80年8 月
    9 日，經臺灣臺北地方法院以80年度訴字第1077號刑事判決
    判處有期徒刑5 月確定；又因違反麻醉藥品管理條例案件，
    於80年5 月20日，經本院以80年度訴字第620 號刑事判決判
    處有期徒刑5 年4 月、5 月，應執行有期徒刑5 年6 月，於
    80年9 月26日，經臺灣高等法院以80年度上訴字第3740號刑
    事判決駁回上訴，80年10月28日判決確定。上開罪刑，於81
    年2 月29日，經臺灣高等法院以81年度聲字第248 號裁定應
    執行有期徒刑5 年8 月確定，刑期起算日期為80年10月28日
    ，指揮書原載執行完畢日期為85年10月30日，於83年2 月6
    日縮短刑期假釋（嗣經撤銷假釋，應執行殘刑2 年8 月4 日
    ）；又因違反麻醉藥品管理條例案件，於85年4 月5 日，經
    本院以84年度訴字第1411號刑事判決判處有期徒刑5 年10月
    、10月，應執行有期徒刑6 年，85年5 月2 日判決確定；又
    因違反藥事法案件，於84年12月11日，經本院以84年度訴字
    第2546號刑事判決判處有期徒刑5 月，85年9 月10日判決確
    定；又因違反肅清煙毒條例案件，於85年5 月20日，經臺灣
    士林地方法院以85年度訴字第295 號刑事判決判處有期徒刑
    3 年2 月，85年7 月15日判決確定。上開罪刑，嗣經裁定應
    執行有期徒刑10年確定，與前開應執行之殘刑（2 年8 月4
    日）接續執行，刑期起算日期為85年5 月2 日，指揮書原載
    執行完畢日期為97年7 月24日，於91年1 月31日因縮短刑期
    假釋出監，惟嗣經撤銷假釋，且經裁定減刑，應執行殘刑5
    年3 月，刑期起算日期為92年12月26日，指揮書執行完畢日
    期為96年7 月15日，此有臺灣高等法院被告前案紀錄表1 份
    在卷可稽，其於5 年內故意再犯有期徒刑以上本案之罪，應
    依刑法第47條第1 項之規定論以累犯，並依法加重其刑。爰
    審酌被告不念車禍肇事後被害人陷於待援之狀態，若未立即
    採取救護或其他必要措施，將可能使被害人所受之傷害加劇
    ，竟為一己之私而為本案犯行之犯罪動機、手段、所生危害
    及其品行、智識程度、犯罪後坦承犯行，態度尚佳，且業與
    被害人成立調解（見臺灣板橋地方法院檢察署97年偵字第12
    100 號卷第60頁之臺北縣土城市調解委員會調解書〈97年刑
    調字第0395號〉）等一切情狀，量處如主文所示之刑，以資
    懲儆。
據上論斷，依刑事訴訟法第273 條之1 第1 項、第299 條第1 項
前段，刑法第185 條之4 、第47條第1 項，判決如主文。
本案經檢察官甲○○到庭執行職務。
中    華    民    國    97    年    7     月    15    日
                  刑事第十五庭  法  官  陳鴻清
以上正本證明與原本無異。
如不服本判決應於收受送達後10日內向本院提出上訴書狀。
                                書記官  莊川億
中    華    民    國    97    年    7     月    15    日
附錄本案論罪科刑法條全文：
中華民國刑法第185 之4 ：
駕駛動力交通工具肇事，致人死傷而逃逸者，處六月以上五年以
下有期徒刑。


司法院資訊處製作；財團法人民間司法改革基金會備份。
